臺灣新竹地方法院刑事宣示判決筆錄
                                   110年度易緝字第19號
公  訴  人  臺灣新竹地方檢察署檢察官
被      告  黃國華



指定辯護人  本院公設辯護人林建和  
上列被告因恐嚇取財案件，經檢察官提起公訴（105年度偵緝字
第391號、第388號）後，聲請改依協商程序而為判決，本院於中
華民國110年12月28日上午9時30分，在本院刑事第8法庭宣示判
決，出席職員如下：
                                          法  官  江宜穎
                                  書記官  蕭妙如
                                  通  譯  黃雅婷
法官起立朗讀判決主文、犯罪事實要旨、處罰條文、附記事項及
告以上訴限制、期間並提出上訴狀之法院，且諭知記載其內容：
一、主　文：
　　甲○○共同犯恐嚇取財罪，處有期徒刑陸月，如易科罰金，以
    新臺幣壹仟元折算壹日。
二、犯罪事實要旨：
   甲○○、謝詩涵（所涉恐嚇取財部分，業經本院以105年度原易
   字第57號判決判處有期徒刑3月，緩刑2年確定）及真實姓名
   年籍均不詳、自稱「陳清文」之成年男子共同意圖為自己不
   法所有，基於恐嚇取財之犯意聯絡，於民國104年7月22日0時
   10分許，先由甲○○利用電腦設備連結網際網路，以暱稱「詩
   涵」登入「UT聊天室」，並與暱稱「新竹找妹約」之甲○○交
   換行動電話號碼，再由謝詩涵於翌日（即23日）2時24分許，
   向甲○○佯以願與其性交易為由，將甲○○約至新竹市○○路0段00
   0巷00弄00號屋內，隨後甲○○即偕同上開自稱「陳清文」之成
   年男子進入上址，向甲○○恫稱：該成年男子為謝詩涵之夫，
   要求甲○○賠償新臺幣（下同）5千元，否則要對甲○○提告，並
   要找兄弟修理甲○○云云，致甲○○心生畏懼，而當場交付現金5
   千元，甲○○始令其離去。
三、處罰條文：
　　刑法第346條第1項。
四、附記事項：
　㈠按刑法第2條第1項係規範行為後法律變更所生新舊法律比較
    適用之準據法。新舊法條文之內容雖有所修正，然若係無關
    乎要件內容之不同或處罰之輕重，而僅為文字、文義之修正
    或原有實務見解、法理之明文化，或僅條次之移列等無關有
    利或不利於行為人，即非屬該條所指之法律有變更者，而應
    依一般法律適用原則，逕適用裁判時法。查被告甲○○本案行
    為後，刑法第346條第1項雖於108年12月25日修正公布，並
    自同年月27日生效施行，惟本次修法並無改變法條構成要件
    之內容及處罰之輕重，僅係將原本尚須適用刑法施行法第1
    條之1第2項規定計算得出之罰金數額，直接規定為法定罰金
    刑度，以減少法律適用之複雜度，增加法律明確性，並為統
    一用語而酌作標點符號修正，於其即無有利或不利之情形，
    當無新舊法比較問題，而應依一般法律適用原則，逕適用裁
    判時之規定。
　㈡另被告行為後，刑法關於沒收之規定，亦於104年12月30日、
    105年6月22日修正公布，並均自105年7月1日起施行，其中
    第2條第2項修正為：「『沒收』、非拘束人身自由之保安處分
    適用裁判時之法律。」，考其立法理由略謂：「本次沒收修
    正經參考外國立法例，以切合沒收之法律本質，認沒收為本
    法所定刑罰及保安處分以外之法律效果，具有獨立性，而非
    刑罰（從刑），為明確規範修法後有關沒收之法律適用，爰
    明定適用裁判時法……」等旨，故關於沒收之法律適用無刑法
    第2條新舊法比較之問題，施行後應一律適用新法之相關規
    定。再者，「犯罪所得，屬於犯罪行為人者，沒收之」、「
    前2項之沒收，於全部或一部不能沒收或不宜執行沒收時，
    追徵其價額。」、「犯罪所得已實際合法發還被害人者，不
    予宣告沒收或追徵」，修正後刑法第38條之1第1項前段、第
    3項、第5項定有明文。查被告共同為本案恐嚇取財犯行，因
    而取得告訴人甲○○當場交付之現金5千元，且未分配予共犯
    謝詩涵等人，業經其自承在卷（見本院110年度易緝字第19
    號卷【下稱易緝卷】第50頁），該部分當屬其犯罪所得，惟
    被告業與告訴人達成和解，並依和解筆錄內容賠訖5千元，
    此有本院110年度附民緝字第5號和解筆錄1份（見易緝卷第7
    3頁至第74頁）存卷足參，則該部分犯罪所得，實質上等同
    已發還予告訴人，公訴人乃與被告達成不予聲請沒收之協商
    合意，是本院就此當不予宣告沒收或追徵，末予敘明。
五、協商判決除有刑事訴訟法第455條之4第1項第1款於本訊問程
    序終結前，被告撤銷協商合意或檢察官撤回協商聲請者；第
    2款被告協商之意思非出於自由意志者；第4款被告所犯之罪
    非第455條之2第1項所定得以協商判決者；第6款被告有其他
    較重之裁判上一罪之犯罪事實者；第7款法院認應諭知免刑
    或免訴、不受理者情形之一，及違反同條第2項「法院應於
    協商合意範圍內為判決；法院為協商判決所科之刑，以宣告
    緩刑或2年以下有期徒刑、拘役或罰金為限」之規定者外，
    檢察官與被告均不得上訴。
六、如有前項得上訴之情形，得自收受宣示判決筆錄送達之日起
    20日內，向本院提出上訴書狀，上訴於第二審法院。
本案經檢察官孫立婷提起公訴，檢察官劉正祥到庭執行職務。
中　　華　　民　　國　　110 　年　　12　　月　　28　　日
                  刑事第二庭    書記官  蕭妙如
                                法  官  江宜穎
以上筆錄正本係照原本作成。
中　　華　　民　　國　　110 　年　　12　　月　　28　　日
                                書記官  蕭妙如
附錄本案論罪科刑法條：
中華民國刑法第346條第1項
意圖為自己或第三人不法之所有，以恐嚇使人將本人或第三人之
物交付者，處6月以上5年以下有期徒刑，得併科3萬元以下罰金
。